---
title: ""
author: ""
format: 
  md:
    output-file: README.md
---

# Лабораторная работа №5. Исследование информации о состоянии беспроводных сетей

## Выполнил Зайцев Илья Владимирович, mragentseven@yandex.ru

## Цель работы

1. Получить знания о методах исследования радиоэлектронной обстановки.
2. Составить представление о механизмах работы Wi-Fi сетей на канальном и
сетевом уровне модели OSI.
3. Закрепить практические навыки использования языка программирования R для
обработки данных
4. Закрепить знания основных функций обработки данных экосистемы tidyverse языка R

## Исходные данные

1.  ОС Windows 11 Pro
2.  Rstudio Desktop
3.  Интерпретатор языка R 4.4.1
3.  Csv-файл P2_wifi_data

## Ход работы

Импортируйте данные

```{r}
library(tidyverse)
library(dplyr)
library(readr)
library(knitr)
dataset1 <- read.csv("P2_wifi_data.csv", nrows = 167)
dataset2 <- read.csv("P2_wifi_data.csv", skip = 169)
```

Привести датасеты в вид “аккуратных данных”, преобразовать типы столбцов в
соответствии с типом данных

```{r}
dataset1 <- dataset1 %>% 
  mutate_at(vars(BSSID, Privacy, Cipher, Authentication, LAN.IP, ESSID), trimws) %>%
  mutate_at(vars(BSSID, Privacy, Cipher, Authentication, LAN.IP, ESSID), na_if, "")

dataset1$First.time.seen <- as.POSIXct(dataset1$First.time.seen, format = "%Y-%m-%d %H:%M:%S")
dataset1$Last.time.seen <- as.POSIXct(dataset1$Last.time.seen, format = "%Y-%m-%d %H:%M:%S")

dataset2 <- dataset2 %>% 
  mutate_at(vars(Station.MAC, BSSID, Probed.ESSIDs), trimws) %>%
  mutate_at(vars(Station.MAC, BSSID, Probed.ESSIDs), na_if, "")

dataset2$First.time.seen <- as.POSIXct(dataset2$First.time.seen, format = "%Y-%m-%d %H:%M:%S")
dataset2$Last.time.seen <- as.POSIXct(dataset2$Last.time.seen, format = "%Y-%m-%d %H:%M:%S")
```

Просмотрите общую структуру данных с помощью функции glimpse()
```{r}
glimpse(dataset1)
glimpse(dataset2)
```

## Точки доступа

Определить небезопасные точки доступа (без шифрования – OPN)
  
```{r}
dataset1 %>% filter(grepl("OPN", Privacy)) %>% select(BSSID, ESSID, Privacy) %>%
kable
```
  
Определить производителя для каждого обнаруженного устройства

```{r} 
  #E8:28:C1 - Eltex Enterprise Ltd.
  #00:25:00 - Apple, Inc.
  #E0:D9:E3 - Eltex Enterprise Ltd.
  #00:26:99 - Cisco Systems, Inc.
  #00:03:7A - Taiyo Yuden Co., Lt.
  #00:3E:1A - Xerox
  #00:03:7F6 - Atheros Communications, Inc.
```
  
Выявить устройства, использующие последнюю версию протокола шифрования WPA3, и названия точек доступа, реализованных на этих устройствах
  
```{r}
dataset1 %>% filter(grepl("WPA3", Privacy)) %>% select(BSSID, ESSID, Privacy)
```

Отсортировать точки доступа по интервалу времени, в течение которого они находились на связи, по убыванию.

```{r}
dataset1 %>% mutate(interval = difftime(Last.time.seen, First.time.seen, units = "mins")) %>% arrange(desc(interval)) %>% select(BSSID, interval) %>% kable 
```

Обнаружить топ-10 самых быстрых точек доступа.
  
```{r}
dataset1 %>% arrange(desc(Speed)) %>% slice(1:10) %>% select(BSSID, ESSID, Speed)
```
  
Отсортировать точки доступа по частоте отправки запросов (beacons) в единицу времени по их убыванию.
  
```{r}
dataset1 %>% mutate(beacon_rate = beacons /as.numeric(difftime(Last.time.seen, First.time.seen,units="mins"))) %>% filter(!is.infinite(beacon_rate)) %>% arrange(desc(beacon_rate)) %>% select(BSSID, ESSID, beacon_rate) %>% kable
```

## Данные клиентов
Определить производителя для каждого обнаруженного устройства
  
```{r}
dataset2 %>% filter(BSSID != "(not associated)") %>% mutate(producer = substr(BSSID, 1, 8)) %>% select(producer) %>% unique() %>% kable
```

Обнаружить устройства, которые НЕ рандомизируют свой MAC адрес
  
```{r}
dataset2 %>% select(BSSID) %>% filter(!grepl("^02|^06|^0A|^0E", BSSID)) %>% filter(BSSID != '(not associated)') %>% kable
```

Кластеризовать запросы от устройств к точкам доступа по их именам. Определить время появления устройства в зоне радиовидимости и время выхода его из нее.
  
```{r}
dataset2 %>% group_by(Probed.ESSIDs) %>% summarise(first_seen = min(First.time.seen, na.rm = TRUE), last_seen = max(Last.time.seen, na.rm = TRUE)) %>% kable()
```

Оценить стабильность уровня сигнала внури кластера во времени. Выявить наиболее стабильный кластер.
  
```{r}
dataset2 %>% group_by(Probed.ESSIDs) %>% summarise(sd = sd(Power, na.rm = TRUE), mean = mean(Power, na.rm = TRUE)) %>% arrange(sd) %>% head(1)
```

## Оценка результата

В результате лабораторной работы было проведено исследование информации о состоянии беспроводных сетей

## Вывод

Были получены знания о методах исследования радиоэлектронной обстановки, составлено представление о механизмах работы Wi-Fi сетей на канальном и сетевом уровне модели OSI, закреплены практические навыки использования языка программирования R для
обработки данных и закреплены знания основных функций обработки данных экосистемы tidyverse языка R