---
  title: ""
  author: ""
  format: 
    md: 
      output-file: README.md
---

# Лабораторная работа №2. Основы обработки данных с помощью R и Dplyr

## Выполнил Зайцев Илья Владимирович, mragentseven@yandex.ru

## Цель работы 

1. Развить практические навыки использования языка программирования R для обработки данных
2. Закрепить знания базовых типов данных языка R
3. Развить практические навыки использования функций обработки данных пакета
dplyr – функции select(), filter(), mutate(), arrange(), group_by()

## Исходные данные

  1. ОС Windows 11 Pro
  2. Rstudio Desktop
  3. Интерпретатор языка R 4.4.1
  4. Библиотеки dplyr, knitr
  5. Датафрейм starwars

## Ход работы

Загружаем необходимые библиотеки

```{r}
library(dplyr)
library(knitr)
```
 
Сколько строк в датафрейме?

```{r}
starwars %>% nrow()
```
 
Сколько столбцов в датафрейме?

```{r}
starwars %>% ncol()
```
Как просмотреть примерный вид датафрейма?
  
```{r}
starwars %>% glimpse()
```
Сколько уникальных рас персонажей (species) представлено в данных?

```{r}
starwars %>%
  distinct(species) %>%
  nrow()
```
Найти самого высокого персонажа.

```{r}
starwars %>%
  arrange(desc(height)) %>%
  slice_head(n = 1) %>%
  select(name, height)
```
Найти всех персонажей ниже 170.
```{r}
starwars %>%
  filter(height < 170) %>%
  select(name, height) %>%
  kable
```
Подсчитать ИМТ (индекс массы тела) для всех персонажей. ИМТ подсчитать по
формуле.
```{r}
starwars %>%
  mutate(bmi = mass / (height / 100)^2) %>%
  select(name, height, mass, bmi) %>%
  kable()
```
Найти 10 самых “вытянутых” персонажей. “Вытянутость” оценить по отношению
массы (mass) к росту (height) персонажей.
```{r}
starwars %>%
  mutate(stretchiness = mass / height) %>%
  arrange(desc(stretchiness)) %>%            
  select(name, height, mass, stretchiness) %>% 
  head(10)    
```
Найти средний возраст персонажей каждой расы вселенной Звездных войн.
```{r}
starwars %>%
  filter(!is.na(birth_year)) %>%              
  group_by(species) %>%                       
  summarise(average_age = mean(birth_year, na.rm = TRUE)) %>% 
  arrange(desc(average_age)) %>%
  kable
```
Найти самый распространенный цвет глаз персонажей вселенной Звездных
войн.
```{r}
starwars %>%
  group_by(eye_color) %>%                   
  summarise(count = n()) %>%                
  arrange(desc(count)) %>%                  
  slice(1)                                  
```
Подсчитать среднюю длину имени в каждой расе вселенной Звездных войн.
```{r}
starwars %>%
  mutate(name_length = nchar(name)) %>%
  group_by(species) %>%                       
  summarise(average_name_length = mean(name_length, na.rm = TRUE)) %>% 
  arrange(desc(average_name_length)) %>%
  kable()
```

## Оценка результата

В результате лабораторной работы были выполнены все задания с датафреймом starwars
   
## Вывод

Были развиты практические навыки использования языка программирования R для обработки данных, закреплены знания базовых типов данных языка R, развиты практические навыки использования функций обработки данных пакета dplyr – функции select(), filter(), mutate(), arrange(), group_by() в рамках работы с программным пакетом starwars
