---
  title: "Основы обработки данных с помощью R и Dplyr"
  author: "Выполнено Зайцевым Ильей Владимировичем, mragentseven@yandex.ru"
  format: 
    md: 
      output-file: README.md
---

# Лабораторная работа №2

## Цель работы 

1. Развить практические навыки использования языка программирования R для обработки данных
2. Закрепить знания базовых типов данных языка R
3. Развить практические навыки использования функций обработки данных пакета
dplyr – функции select(), filter(), mutate(), arrange(), group_by()

## Ход выполнения работы

Загружаем необходимую библиотеку

```{r}
library(dplyr)
```
 
Сколько строк в датафрейме?

```{r}
starwars %>% nrow()
```
 
Сколько столбцов в датафрейме?

```{r}
starwars %>% ncol()
```
Как просмотреть примерный вид датафрейма?
  
```{r}
starwars %>% glimpse()
```
Сколько уникальных рас персонажей (species) представлено в данных?

```{r}
starwars %>%
  distinct(species) %>%
  nrow()
```
Найти самого высокого персонажа.

```{r}
starwars %>%
  arrange(desc(height)) %>%
  slice_head(n = 1) %>%
  select(name, height)
```
Найти всех персонажей ниже 170.
```{r}
starwars %>%
  filter(height < 170) %>%
  select(name, height)
```
Подсчитать ИМТ (индекс массы тела) для всех персонажей. ИМТ подсчитать по
формуле.
```{r}
starwars %>%
  mutate(bmi = mass / (height / 100)^2) %>%
  select(name, height, mass, bmi)
```




