---
  title: ""
  author: ""
  format: 
    md: 
      output-file: README.md
---

# Лабораторная работа №3. Основы обработки данных с помощью R и Dplyr

## Выполнил Зайцев Илья Владимирович, mragentseven@yandex.ru

## Цель работы 

1. Развить практические навыки использования языка программирования R для
обработки данных
2. Закрепить знания базовых типов данных языка R
3. Развить практические навыки использования функций обработки данных пакета
dplyr – функции select(), filter(), mutate(), arrange(), group_by()

## Исходные данные

1.  ОС Windows 11 Pro
2.  Rstudio Desktop
3.  Интерпретатор языка R 4.4.1
4.  Программный пакет dplyr
5.  Программный пакет nyclights13

## Ход выполнения работы

Загружаем необходимые библиотеки

```{r}
library(dplyr)
library(nycflights13)
```

Сколько встроенных в пакет nycflights13 датафреймов?

```{r}
data(package = "nycflights13")$results[, "Item"]
length(data(package = "nycflights13")$results[, "Item"])
```

Сколько строк в каждом датафрейме?

```{r}
list(
  flights = nrow(flights),
  airlines = nrow(airlines),
  airports = nrow(airports),
  planes = nrow(planes),
  weather = nrow(weather)
)
```

Сколько столбцов в каждом датафрейме?

```{r}
list(
  flights = ncol(flights),
  airlines = ncol(airlines),
  airports = ncol(airports),
  planes = ncol(planes),
  weather = ncol(weather)
)
```

Как просмотреть примерный вид датафрейма?

```{r}
library(dplyr)
glimpse(flights)
```

Сколько компаний-перевозчиков (carrier) учитывают эти наборы данных?

```{r}
length(unique(flights$carrier))
```

Сколько рейсов принял аэропорт John F Kennedy Intl в мае?

```{r}
flights %>%
  filter(origin == "JFK", month == 5) %>%
  nrow()
```

Какой самый северный аэропорт?

```{r}
airports %>%
  arrange(desc(lat)) %>%
  select(name, lat) %>%
  head(1)
```

Какой аэропорт самый высокогорный (находится выше всех над уровнем моря)?

```{r}
airports %>%
  arrange(desc(alt)) %>%
  select(name, alt) %>%
  head(1)
```

Какие бортовые номера у самых старых самолетов? (у десяти самых старых самолетов)

```{r}
planes %>%
  arrange(year) %>%
  select(tailnum, year) %>%
  head(10)
```

Какая средняя температура воздуха была в сентябре в аэропорту John F Kennedy Intl?

```{r}
weather %>% filter(origin == "JFK", month == 9) %>% summarise(mean_temp_C = mean((temp - 32) * 5/9, na.rm = TRUE))
```

Самолеты какой авиакомпании совершили больше всего вылетов в июне?

```{r}
flights %>%
filter(month == 6) %>%
group_by(carrier) %>%
summarise(flight_count = n()) %>%
arrange(desc(flight_count)) %>%
head(1)
```

Самолеты какой авиакомпании задерживались чаще других в 2013 году?

```{r}
flights %>%
  group_by(carrier) %>%
  summarise(avg_delay = mean(arr_delay, na.rm = TRUE)) %>%
  arrange(desc(avg_delay)) %>%
  head(1)
```

## Оценка результатов

Все задачи выполнены, получены ответы на все поставленные вопросы

## Вывод

По итогам работы были развиты практические навыки использования языка программирования R для обработки данных, закреплены знания базовых типов данных языка R и развиты практические навыки использования функций обработки данных пакета dplyr – функции select(), filter(), mutate(), arrange() и group_by() в рамках работы с программным пакетом nyclights13